智慧財產及商業法院刑事裁定
                                   110年度刑秘聲字第22號
聲　請　人　三久股份有限公司
代　表　人　林榮郎　　　
相  對  人　陳俊男　　　 
            張智賢　　  
            陳香文　　　 
            劉錦勳律師
            高進棖律師
            李岳明律師
上列聲請人因本院109 年度刑智上訴字第4 號違反營業秘密法等
案件，聲請秘密保持命令，本院裁定如下：
    主  文
一、相對人陳俊男、張智賢、陳香文得以本院提供之空間及設備
    ，檢閱本院109 年度刑智上訴字第4 號違反營業秘密法等案
    件之太陽能熱水器技術秘密卷第3 至213 頁、乾燥機技術秘
    密卷第3 至545 頁、粗糠爐技術秘密卷一第3 至695 頁、粗
    糠爐技術秘密卷二第3 至213 頁之資料。
二、相對人陳俊男、張智賢、陳香文、劉錦勳律師、高進棖律師
    、李岳明律師就本院109 年度刑智上訴字第4 號違反營業秘
    密法等案件之太陽能熱水器秘密卷第3 至213 頁、乾燥機技
    術秘密卷第3 至545 頁、粗糠爐技術秘密卷一第3 至695 頁
    、粗糠爐技術秘密卷二第3 至213 頁之資料，不得為實施前
    述案件訴訟以外之目的而使用之，或對未受秘密保持命令之
    人開示。
    理  由
一、按當事人或第三人就其持有之營業秘密，經釋明符合下列情
　　形者，法院得依該當事人或第三人之聲請，對他造當事人、
　　代理人、輔佐人或其他訴訟關係人發秘密保持命令：一、當
　　事人書狀之內容，記載當事人或第三人之營業秘密，或已調
　　查或應調查之證據，涉及當事人或第三人之營業秘密。二、
　　為避免因前款之營業秘密經開示，或供該訴訟進行以外之目
　　的使用，有妨害該當事人或第三人基於該營業秘密之事業活
　　動之虞，致有限制其開示或使用之必要，智慧財產案件審理
　　法第11條第1 項定有明文。依同法第30條規定，於審理第23
    條案件或其附帶民事訴訟時，準用之。次按同法第24條規定
    ：「訴訟資料涉及營業秘密者，法院得依聲請不公開審判；
    亦得依聲請或依職權限制卷宗或證物之檢閱、抄錄或攝影。
    」。
二、聲請意旨略以：
    相對人陳俊男、張智賢、陳香文侵害聲請人之營業秘密而違
    反營業秘密法等案件，現正由本院以109 年度刑智上訴字第
    4 號違反營業秘密法等案件（下稱本案）審理中，太陽能熱
    水器秘密卷、乾燥機技術秘密卷、粗糠爐技術秘密卷一及卷
    二等資料（下稱系爭資料），係聲請人自扣案證物確認屬聲
    請人關於產製三久太陽能熱水器、乾燥機及粗糠爐之技術秘
    密資料，其內容非一般涉及該類資訊之人員所知，具有秘密
    性，因其秘密性而具有實際或潛在經濟價值，並攸關聲請人
    之生產、製造、銷售及經營，聲請人公司就系爭資料更已採
    取合理保密措施，爰依智慧財產案件審理法第30條準用第11
    條規定，聲請裁定對相對人等核發秘密保持命令等語。
三、經查：
  ㈠系爭資料為本案扣案證物之一部，係在相對人陳俊男、張智
    賢、陳香文管領之處所扣得，相對人陳俊男、張智賢、陳香
    文現並未持有系爭資料，而經檢察官起訴且經臺灣臺中地方
    法院105 年度智訴字第5 號判決（下稱原審判決）認屬相對
    人陳俊男、張智賢、陳香文違反營業秘密法第13條之2 第1
    項、第13條之1 第1 項之罪之部分營業秘密。系爭資料形式
    上均為聲請人用以產製太陽能熱水器、乾燥機及粗糠爐之圖
    面、流程圖、管理表、檢測項目表、組成表、性能測試報告
    、各類檢測記錄、試驗報告以及引用前開圖面等記載之資訊
    內容以為陳述之書狀，前開圖面等所記載之資訊，為聲請人
    得用以生產特定機型機台，以產業經營而言，幾無自行對外
    公開而由一般公眾或同業所知悉之可能，具有秘密性；又系
    爭資料涉及聲請人之營運重要資訊，具有相當之經濟利益；
    再由偵查及原審調查之證人陳○○、廖○○之證言內容（原
    審判決第23至28頁）可知，聲請人對系爭資料業已採取合理
    保密措施。
  ㈡依前所述，可認聲請人已釋明系爭資料承載之資訊，具有實
    際或潛在之經濟價值，為聲請人具有經濟價值之營業秘密，
    如經開示，或供該訴訟進行以外之目的使用，確有妨害聲請
    人基於該營業秘密之事業活動之虞，因此，聲請人聲請相對
    人陳俊男、張智賢、陳香文、劉錦勳律師、高進棖律師、李
    岳明律師就本案之太陽能熱水器秘密卷第3 至213 頁、乾燥
    機技術秘密卷第3 至545 頁、粗糠爐技術秘密卷一第3 至
    695 頁、粗糠爐技術秘密卷二第3 至213 頁之資料，不得為
    實施前述案件訴訟以外之目的而使用之，或對未受秘密保持
    命令之人開示，於法有據，核無不合，應予准許。
  ㈢按被告於審判中得預納費用請求付與卷宗及證物之影本；被
    告於審判中經法院許可者，得在確保卷宗及證物安全之前提
    下檢閱之，刑事訴訟法第33條第2 項本文及第3 項分別定有
    明文。系爭資料所記載之資訊為聲請人之營業秘密，及系爭
    資料係在相對人陳俊男、張智賢、陳香文管領之處所執行搜
    索而扣押，均如前述，故縱應保障刑事被告享有充分之防禦
    權，包括卷證資訊獲知權，俾受公平審判，然對於系爭資料
    若再經卷證資訊獲知程序而令相對人陳俊男、張智賢、陳香
    文取得，將盡失對於聲請人營業秘密之保護。而系爭資料數
    量並非龐雜，約僅數百頁（頁數係因雙面編碼所致，多有編
    碼頁面為空白），相對人陳俊男、張智賢、陳香文在本院提
    供之場所、以本院提供之設備，應得充分檢視系爭資料所載
    之資訊。況且，相對人陳俊男、張智賢、陳香文委任之辯護
    人劉錦勳律師、高進棖律師、李岳明律師，均可於秘密保持
    命令之下行使檢閱、抄錄、攝影權，業已足夠保障相對人陳
    俊男、張智賢、陳香文之防禦權。因此，本院依智慧財產案
    件審理法第24條規定，依職權限制相對人陳俊男、張智賢、
    陳香文以本院提供之空間及設備，檢閱本案之太陽能熱水器
    技術秘密卷第3 至213 頁、乾燥機技術秘密卷第3 至545 頁
    、粗糠爐技術秘密卷一第3 至695 頁、粗糠爐技術秘密卷二
    第3 至213 頁之資料。
四、依智慧財產案件審理法第30條、第13條第1 項、第24條規定
    ，裁定如主文。
中　　華　　民　　國　　110 　年　　8 　 月　　 6   　日
　　　　　　　　　         智慧財產第三庭
　　　　　　　　　　　   　　審判長法　官　蔡惠如
　　　　　　　　　　　 　　　　　　法　官　吳俊龍
　　　　　　　　　　　　　　　　　 法　官　何若薇
以上正本證明與原本無異。
如不服本裁定關於限制相對人陳俊男、張智賢、陳香文僅得檢閱
部分，應於收受送達後5 日內向本院提出抗告狀。
就核發秘密保持命令部分，不得抗告。
中　　華　　民　　國　　110 　年　　8 　 月　　 6   　日
                                   書記官  張君豪
附註：
一、本秘密保持命令，自本命令送達相對人時起發生效力。
二、受秘密保持命令之人，其住所或居所有遷移時，應向法院陳
    明。
附錄違反本命令之相關處罰條文：
智慧財產案件審理法第35條
違反本法秘密保持命令者，處三年以下有期徒刑、拘役或科或併
科新臺幣十萬元以下罰金。
前項之罪，須告訴乃論。
智慧財產案件審理法第36條
法人之負責人、法人或自然人之代理人、受雇人或其他從業人員
，因執行業務犯前條第一項之罪者，除處罰其行為人外，對該法
人或自然人亦科以前條第一項之罰金。
對前項行為人告訴或撤回告訴者，其效力及於法人或自然人。對
前項法人或自然人告訴或撤回告訴者，其效力及於行為人。